臺灣臺中地方法院民事判決  九十一年度訴字第一○九八號
    原      告    保證責任台中市第二信用合作社
    法定代理人    甲○○
    訴訟代理人    庚○○
    被      告    丙○○○
                  戊○○
                  乙  ○
    法定代理人    己○○
    被      告    丁○○
右當事人間請求清償借款事件，本院判決如左：
    主    文
被告戊○○、丙○○○、丁○○、乙○應連帶給付原告新台幣肆拾玖萬仟壹佰貳拾
元，及自民國九十年十月二十七日起至清償日止，按年息百分之八計算之利息，並
自民國九十年十一月二十八日起至清償日止，逾期在六個月以內者，按上開利率百分
之十，逾期超過六個月部分，按上開利率百分之二十計算之違約金。
被告戊○○、丙○○○、丁○○、乙○、己○○應連帶給付原告新台幣玖萬玖仟零伍
拾肆元，及自民國九十年三月二十日起至清償日止，按年息百分之八計算之利息，並
自民國九十年四月二十一日起至清償日止，逾期在六個月以內者，按上開利率百分之
十，逾期超過六個月部分，按上開利率百分之二十計算之違約金。
訴訟費用由被告戊○○、丙○○○、丁○○、乙○連帶負擔五分之四，餘由被告戊○○、丙○○○、丁○○、乙○、己○○連帶負擔。
本判決第一項原告勝訴部分於原告以新台幣壹拾陸萬元為被告戊○○、丙○○○、丁○○、乙○供擔保後，得假執行。
本判決第二項原告勝訴部分於原告以新台幣參萬元為被告戊○○、丙○○○、丁○○
、乙○、己○○供擔保後，得假執行。
    事    實
甲、原告方面：
  一、聲明：除假執行擔保金額外，如主文所示。
  二、陳述：
  （一）被告戊○○於民國八十九年十二月二十日邀同訴外人張發生為連帶保證人向
        原告借款新台幣（下同）五十萬元；又於同日邀同訴外人張發生及被告己○○為連帶保證人，向原告借款十萬元，約定借款期限均為一百零四年十二月
        二十日，利息按年息百分之八計算，若未按期繳息，逾期清償在六個月以內
        者，按上開利率百分之十，超過六個月者，按上開利率百分之二十計付違約
        金，如一次未履行，即喪失期限利益，應將全部借款本金、利息及違約金等
        全部一次清償。詎借款人就上開五十萬元、十萬元之借款分別自九十年十月
        二十七日、九十年三月二十日起未依約清償，依約應視同全部到期，分別尚
        欠：１、本金四十九萬三千一百二十三元及自九十年十月二十七日起至清償
        日止，按年息百分之八計算之利息，並自民國九十年十一月二十八日起至清
        償日止，逾期在六個月以內者，按上開利率百分之十，逾期超過六個月部分
        ，按上開利率百分之二十計算之違約金。２、本金九萬九千零五十四元及自
        九十年三月二十日起至清償日止，按年息百分之八計算之利息，並自民國九
        十年四月二十一日起至清償日止，逾期在六個月以內者，按上開利率百分之
        十，逾期超過六個月部分，按上開利率百分之二十計算之違約金。
  （二）茲因連帶保證人即訴外人張發生於九十年九月九日死亡，而其子即訴外人張
        黎明已先於八十九年六月二十八日死亡，被告乙○為張黎明之直系血親卑親
        屬，為代位繼承人，故訴外人張發生死亡後，其繼承人為張發生之配偶即被
        告丙○○○、及其子女即被告戊○○、丁○○、與其孫即被告乙○，故就第
        一筆四十九萬三千一百二十三元之借款部分，應由被告戊○○與被告丙○○○、丁○○、乙○連帶負清償責任；另就第二筆九萬九千零五十四元借款部
        分，被告己○○與訴外人張發生係連帶保證人，故該筆借款債務應由被告戊○○、己○○與被告丙○○○、丁○○、乙○連帶負清償責任。爰依消費借
        貸及連帶保證契約及繼承之法律關係，請求判決如聲明第一、二項所示。
  三、證據：提出借據二件、約定書三件及借款歸戶明細查詢單、繼承系統表各一件
      、戶籍謄本四件為證。
乙、被告未於言詞辯期日到場，亦未提出書狀作何聲明或陳述。
    理    由
一、本件被告未於言詞辯論期日到場，核無民事訴訟法第三百八十六條各款所列情形
    ，爰依原告之聲請，由其一造辯論而為判決。
二、本件原告主張被告戊○○於八十九年十二月二十日邀同訴外人張發生為連帶保證
    人向原告借款五十萬元；又於同日邀同訴外人張發生及被告己○○為連帶保證人
    ，向原告借款十萬元，約定借款期限均為一百零四年十二月二十日，利息按年息
    百分之八計算，若未按期繳息，逾期清償在六個月以內者，按上開利率百分之十
    ，超過六個月者，按上開利率百分之二十計付違約金，如一次未履行，即喪失期
    限利益，應將全部借款本金、利息及違約金等全部一次清償。詎借款人就上開五
    十萬元、十萬元之借款分別自九十年十月二十七日、九十年三月二十日起未依約
    清償，依約應視同全部到期，分別尚欠：１、本金四十九萬三千一百二十三元及
    自九十年十月二十七日起至清償日止，按年息百分之八計算之利息，並自民國九
    十年十一月二十八日起至清償日止，逾期在六個月以內者，按上開利率百分之十
    ，逾期超過六個月部分，按上開利率百分之二十計算之違約金。２、本金九萬九
    千零五十四元及自九十年三月二十日起至清償日止，按年息百分之八計算之利息
    ，並自民國九十年四月二十一日起至清償日止，逾期在六個月以內者，按上開利
    率百分之十，逾期超過六個月部分，按上開利率百分之二十計算之違約金。茲因
    連帶保證人即訴外人張發生於九十年九月九日死亡，而其子即訴外人張黎明已先
    於八十九年六月二十八日死亡，被告乙○為張黎明之直系血親卑親屬，為代位繼
    承人，故訴外人張發生死亡後，其繼承人為張發生之配偶即被告丙○○○、及其
    子女即被告戊○○、丁○○、與其孫即被告乙○，故就第一筆四十九萬三千一百
    二十三元之借款部分，應由被告戊○○與被告丙○○○、丁○○、乙○連帶負清
    償責任；另就第二筆九萬九千零五十四元借款部分，被告己○○與訴外人張發生
    係連帶保證人，故該筆借款債務應由被告戊○○、己○○與被告丙○○○、丁○○、乙○連帶負清償責任等事實，已據其提出借據二件、約定書三件及借款歸戶
    明細查詢單、繼承系統表各一件、戶籍謄本四件為證，核屬相符，被告於相當期
    間受合法之通知，於言詞辯論期日不到場，亦未提出書狀為任何爭執，又被告戊○○、丙○○○、丁○○、乙○均未向本院聲明拋棄繼承，此有本院民事庭查詢
    簡覆單二紙在卷可稽，原告上開主張自堪信為真實。
三、原告依消費借貸及連帶保證契約及繼承之法律關係請求被告戊○○、丙○○○、
    丁○○、乙○連帶給付如主文第一項所示之本金、利息及違約金；及請求被告戊○○、丙○○○、丁○○、乙○、己○○連帶給付如主文第二項所示之本金、利
    息及違約金，均有理由，應予准許。
四、原告陳明願供擔保，請求宣告假執行，核無不合，爰酌定相當擔保金額，予以准
    許。
五、據上論結，原告之訴為有理由，依民事訴訟法第三百八十五條第一項前段、第八
    十五條第一項但書、第八十五條第二項、第三百九十條第二項判決如主文。
中      華      民      國    九十一    年      五      月    三十一    日
                                  臺灣臺中地方法院民事第三庭
~B法      官  張瑞蘭
右為正本係照原本作成
如不服本判決，應於判決送達後二十日內，向本院提出上訴狀。
中      華      民      國    九十一    年      五      月    三十一    日
~B法院書記官
